---
title: "Introducción a ech"
output: learnr::tutorial
runtime: shiny_prerendered
description: "Aprende las nociones básicas de la librería ech"
---

```{r setup, include=FALSE}
library(learnr)
knitr::opts_chunk$set(echo = FALSE)
```


## Introducción

### Ejercicio


Instalar el paquete ech

```{r inst, exercise=TRUE}

```

```{r inst-hint-1}
install.packages('ech') 
```

```{r inst-hint-2}
install.packages('devtools')
devtools::install_github("calcita/ech")
```

Cargar el paquete ech

```{r carg, exercise=TRUE}

```
```{r carg-hint}
library(ech) 
```

Explora la ayuda de la función get_microdata

```{r expl, exercise=TRUE}

```
```{r expl-hint}
?get_microdata 
```

Leer los datos de la ECH 2019

```{r leer, exercise=TRUE}

```
```{r leer-hint}
ech19 <- get_microdata(2019) 
```

Calcular la media, mediana y varianza de las variables ht19 y d10. 

```{r mean, exercise=TRUE, exercise.lines = 5}

```
```{r mean-hint}
Vea las funciones mean() y var() 
```

## Conociendo la base

Selecciona los casos que tienen entre 3 y 5 años de edad y guarda en un objeto llamado `menores_3_5`. La variable `e27` es la edad.

```{r filter, exercise=TRUE, exercise.lines = 5}

```
```{r filter-hint}
Vea la función filter() de dplyr (o tidyverse)
```

Selecciona los casos cuya vivienda tiene 4 o 6 habitaciones y guarda en un objeto llamado `habitaciones_4`. La variable `d9` es el número de habitaciones.

```{r filter1, exercise=TRUE, exercise.lines = 5}

```
```{r filter1-hint}
Vea la función filter() de dplyr (o tidyverse)
```

Selecciona un registro por hogar y guarda en un objeto llamado `hogares`. 

```{r filter2, exercise=TRUE, exercise.lines = 5}

```
```{r filter2-hint}
Vea la función filter() de dplyr (o tidyverse)
```

Selecciona las variables referidas a las condiciones de la vivienda en paredes, techos y pisos y guarda en un objeto llamado `ech_materiales`.


```{r select, exercise=TRUE, exercise.lines = 5}

```
```{r select-hint}
Vea la función select() de dplyr (o tidyverse)
```

¿Cuál es el hogar con mayor cantidad de personas sin contar el servicio doméstico?

```{r slice, exercise=TRUE, exercise.lines = 5}

```
```{r slice-hint}
Vea la función slice_max() de dplyr (o tidyverse)
```

## Cuestionario extra

Aquí hay algunas preguntas para evaluar tu curiosidad

```{r quiz}
learnr::quiz(
  learnr::question("Qué años de la encuesta están cubiertos por la librería ech?",
                   learnr::answer("2017 a 2019"),
                   learnr::answer("1968 a 2019"),
                   learnr::answer("2011 a 2019", correct = TRUE),
                   submit_button = "Enviar respuesta",
                   try_again_button = "Vuelve a intentar",
                   correct = "Correcto!",
                   incorrect = "Incorrecto",
                   allow_retry = TRUE,
                   random_answer_order = TRUE
  ),
  learnr::question("Qué tipos de estimaciones permite la libreria ech?",
                   learnr::answer("mean", correct = TRUE),
                   learnr::answer("median", correct = TRUE),
                   learnr::answer("ratio", correct = TRUE),
                   learnr::answer("total", correct = TRUE),
                   submit_button = "Enviar respuesta",
                   try_again_button = "Vuelve a intentar",
                   correct = "Correcto!",
                   incorrect = "Incorrecto",
                   allow_retry = TRUE,
                   random_answer_order = TRUE
  )
)
```
