---
title: "Ejemplo de uso del paquete `ech`"
author: Richard Detomasi
date: "`r Sys.Date()`"
output: rmarkdown::html_vignette
vignette: >
  %\VignetteIndexEntry{Ejemplo de uso del paquete `ech`}
  %\VignetteEngine{knitr::rmarkdown}
  %\VignetteEncoding{UTF-8}
---

```{r setup, include = FALSE}
knitr::opts_chunk$set(
  collapse = TRUE,
  comment = "#>",
	eval = FALSE,
	message = FALSE,
	warning = FALSE,
	include = FALSE
)
```


El paquete `ech` tiene como objetivo facilitar el trabajo de les usuaries que trabajen con los datos de la Encuesta Continua de Hogares (ECH) de Uruguay, y este tutorial busca ejemplificar el uso de las funciones del paquete.

## Instalación

Para instalar la versión estable del paquete usar:

```{r eval=FALSE, message=FALSE, warning=FALSE, include=TRUE}
install.packages('ech')
```

Para instalar la versión en desarrollo:

```{r, eval=FALSE, message=FALSE, warning=FALSE, include=TRUE}
# install.packages('devtools') si no tiene instalado devtools
devtools::install_github("calcita/ech")
```

Para activarla 

```{r  message=FALSE, warning=FALSE, include=TRUE }
library(ech)
```


## Ejemplos de usos


### Cargar bases

#### ECH

#### IPC

#### CIIU

