---
title: "Educación"
---

```{r, include = FALSE}
knitr::opts_chunk$set(
  collapse = TRUE,
  comment = "#>"
)
```

```{r setup}
library(ech)
```

En este breve artículo, presentaremos las funciones de la librería `ech` vinculadas a la educación, empezando por `enrolled_school()` con lo que tener un panorama sobre la matriculación escolar, variable dicotómica ideal para hacer filtros en la población joven de la muestra. Mientras que por su parte,  `years_of_schooling()` calcula el acumulado de años de escolaridad de cada uno de los encuestados. 

Por otra parte, tenemos la función `level_education()` que permite categorizar a la población muestral según su nivel alcanzado en:

* Sin instruccion
* Primaria
* Secundaria
* UTU
* Magisterio o profesorado 
* Universidad o similar

Finalmente `level_completion()`, que cierra por el momento este modulo, presenta un grupo de variables dicotómicas que establecen la completitud de primaria, ciclo basico, bachillerato y nivel terciario. Esta última incluye un parametro `n` para definir los años promedios de educación terciaria dada lo variable de las distintas carreras, 
