---
title: "Estimación de ingresos"
output: rmarkdown::html_vignette
vignette: >
  %\VignetteIndexEntry{estimacion_ingresos}
  %\VignetteEngine{knitr::rmarkdown}
  %\VignetteEncoding{UTF-8}
---

```{r, echo = FALSE}
LOCAL <- identical(Sys.getenv("LOCAL"), "TRUE")
knitr::opts_chunk$set(purl = LOCAL)
```

```{r, include = FALSE}
knitr::opts_chunk$set(
  collapse = TRUE,
  comment = "#>",
  dpi = 400
)
```

El paquete ech contiene algunas funciones que permiten estimar indicadores de desigualdad en los ingresos.

Vamos a calcular la apropiación de ingresos del quinto quintil en relación al primer quintil, es decir, del 20% más rico sobre el 20% más pobre. Usamos la función get_estimation_qsr() para la ECH 2011 de manera de comparar con la estimación del [IECON](https://otu.opp.gub.uy/?q=listados/listados_datos_formato&id=261&cant=0&fecha=2011-01-01) publicada en el Observatorio Territorio Uruguay. 

Primero deflactamos los ingresos con la función income_constant_prices(). 

```{r eval = FALSE}
df <- income_constant_prices(df, base_month = 6, base_year = 2011)
```

Luego estimamos el ratio de quintiles por deparamento.
```{r}
get_estimation_qsr(df, variable = "y_wrv_pc_d", pesoano = "pesoano", by = "dpto")
```


